臺灣高雄地方法院交通事件裁定
原處分機關　高雄市政府
異　議　人　甲○○
上列異議人因違反道路交通管理處罰條例案件，對於原處分機關
高雄市政府於民國96年8 月21日所為之處分（原處分：高市府交
裁字第裁32-Z4B003860號），聲明異議，本院裁定如下：
    主  文
異議駁回。
    理  由
一、聲請意旨略以：聲請人即異議人甲○○之車牌號碼6227-XA
    號黑色自小客車配有抬頭警示器及超速警示音器，如駕駛超
    過時速110 公里，必然發出聲音警告駕駛人，然於96年8 月
    2 日晚上6 時24分許行經國道1 號南下279 公里時，抬頭警
    示器顯示並無超過時速110 公里，且超速警示器亦未發出聲
    音警示；況為警攔停之地點離新營收費站僅有500 公尺，一
    般駕駛者必定減速進入收費站，不可能超速至時速126 公里
    ；又當日另有一輛LEXUS 廠牌、車型號碼LS-460號之黑色自
    小客車為超越前方之卡車，急速由右側超越，復駛入新營收
    費站ETC 專用入口，應是該自小客車超速，使員警執行雷射
    槍測速時，誤認係異議人所駕駛之黑色自小客車，誤予舉發
    ；況本案僅以雷射測速器測速為據，並無照片或其他證據證
    明，難令人信服。爰依法請求撤銷原裁定之裁罰等語。
二、按汽車行駛高速公路，應依速限標誌指示；汽車行駛於高速
    公路或設站管制之道路，而不遵管制之規定者，處汽車駕駛
    人新臺幣3,000 元以上6,000 元以下罰鍰，並對汽車駕駛人
    記違規點數1 點，高速公路交通管制規則第5 條第1 項前段
    、道路交通管理處罰條例第33條第1 項、第63條第1 項第1
    款分別載有明文。又行使高速公路行車速度超越20公里以上
    未滿40公里者，在期限內繳納或到案聽候裁決者，小型車處
    新臺幣3,500 元，違反道路交通管理事件統一裁罰基準及處
    理細則所訂之違反道路交通管理事件統一裁罰基準表亦有明
    文。
三、經查：
（一）本件受處分人即異議人甲○○於96年8 月2 日晚上6 時24
      分許，駕駛車牌號碼6227—XA號自用小客車，行經限速標
      誌100 公里之國道1 號高速公路南下279 公里處，以126
      公里之時速，已超速26公里，有行車不遵高速公路管制規
      定之違規事實，經警攔停舉發，有內政部警政署國道公路
      警察局（下稱國道公路警察局）公警局交字第Z4B003860
      號舉發違反道路交通管理事件通知單、高市府交裁字第裁
      32-Z4B003860號號違反道路交通管理事件裁決書各1 紙在
      卷可考。
（二）又值勤員警取締超速違規使用之雷射測速槍，係利用紅外
      線單點測速，不受其他車輛干擾及天候影響，當所偵測車
      輛行駛超速時，雷射測速槍即予以鎖定並顯示與施測者之
      距離，且雷射是屬於直線不易擴散的光束，光束狹窄，使
      得兩車被同時偵測到的機會等於零，此為本院辦理交通事
      件所知悉。而本案值勤員警持雷射測速槍站立於國道1 號
      南下279 公里處之巡邏車外，面對來車，發現異議人行駛
      於內側車道，車速明顯比其他車輛為快，始對該車實施一
      對一單點測速，經測得車行速度時速126 公里（測距253
      公尺），乃開啟警示燈示警，並發動巡邏警車趨前採以車
      攔車方式攔車稽查，未有誤測或誤攔之情事，有國道公路
      警察局第四警察隊96年8 月16日公警四交字第0960472039
      號函附卷可憑。雖未能據員警提出現場超速照片以為佐證
      ，然違反道路交通管理處罰條例之案件，本即不以照片為
      唯一之證據方法，如經以科學儀器取得證據資料證明確有
      未依速限行駛之違規行為，則原舉發機關自得依據前開規
      定，逕行對於汽車所有人即本件受處分人製單舉發。且上
      開使用之雷射測速槍，甫經經濟部標準檢驗局於96年6 月
      4 日檢定合格係有效期限至97年6 月30日，有公路警察局
      第四警察隊所使用上開雷射槍之經濟部標準檢驗局出具之
      檢定合格證書附卷可考，足認本件使用之雷射槍之操作功
      能正常並具有測速之準確性無疑，是異議人辯稱其車上配
      備並無警示，員警可能誤測且無照片足資佐證一詞，尚不
      足採。
（三）綜上所述，異議人前揭所指，不足採信，其有超速違規情
      事無疑。故原處分機關援引道路交通管理處罰條例第33條
      第1項 第1 款予以裁處罰鍰3,500 元並記違規點數1 點，
      並無不當。本件異議為無理由，應予駁回。
四、據上論斷，應依道路交通案件處理辦法第19條，裁定如主文
中　　華　　民　　國　　96　　年　　11　　月　 　2　　日
                  交通法庭  法　官   梁淑美
以上正本證明與原本無異。
如不服本裁定，應於收受送達後5 日內向本院提出抗告狀。
中　　華　　民　　國　　96　　年　　11　　月　　2 　　日
　　　　　　　　　　　　　　書記官   林麗文
